臺灣宜蘭地方法院刑事判決
110年度易字第366號
公  訴  人  臺灣宜蘭地方檢察署檢察官
被      告  郭定桀



上列被告因竊盜案件，經檢察官提起公訴（110年度偵字第5963
號），被告就被訴事實為有罪之陳述，經本院裁定依簡式審判程
序審理，並判決如下
    主  文
郭定桀犯侵入住宅竊盜罪，累犯，處有期徒刑捌月。未扣案之犯
罪所得新臺幣伍佰元及手機皮套壹只，均沒收之，於全部或一部
不能沒收或不宜執行沒收時，追徵其價額。
    事  實
郭定桀於民國110年8月23日上午10時56分許，騎乘腳踏車行經
  宜蘭縣○○鄉○○路00號陳胡美秀之住處時，見該址屋外無人且大
  門未鎖而認有機可乘，竟意圖為自己不法之所有，基於加重竊
  盜之犯意，於未經陳胡美秀之同意即侵入前址住宅，徒手竊取
  陳胡美秀所有放在該住宅內椅子上之iPhone 12 Pro MAX手機1
  支（含手機皮套1只）及放在手機皮套內之現金新臺幣（下同
  ）500元，甫得手之際，適遇陳胡美秀自外歸來，郭定桀遂以
  尋友未著為由趁隙騎乘腳踏車逃離現場。嗣經陳胡美秀發現遭
  竊，遂以手機定位功能搜尋並報警處理，而為警循線查獲，並
  扣得上開手機1支。
案經陳胡美秀訴由新北市政府警察局瑞芳分局報告臺灣宜蘭地
  方檢察署檢察官偵查起訴。
    理  由
本件被告郭定桀所犯係死刑、無期徒刑、最輕本刑為3 年以上
  有期徒刑以外之罪，亦非高等法院管轄第一審之案件，其於本
  院審理程序中就被訴事實為有罪之陳述，經告知簡式審判程序
  之旨，並聽取公訴人及被告之意見後，本院依刑事訴訟法第27
  3條之1第1項規定，裁定進行簡式審判程序，依刑事訴訟法第2
  73條之2規定，本件證據調查，不受同法第159條第1項、第161
  條之2、第161條之3、第163條之1及第164條至第170條規定之
  限制，合先敘明。
前揭犯罪事實，業據被告於警詢、偵查及本院審理時均坦承不
  諱（警卷第2至3頁、偵卷第12至13頁、本院卷第85至91頁），
  核與告訴人陳胡美秀於警詢之指訴情節大致相符（警卷第4至5
  頁），並有扣押筆錄、扣押物品目錄表及贓物認領保管單各1
  件（警卷第9至11頁）、現場監視器翻拍相片8紙（警卷第12至
  13頁）附卷可稽，足認被告前開出於任意性之自白核與事實相
  符，得作為認定事實之依據。本件事證明確，被告之犯行堪以
  認定，應依法論科。
論罪科刑：
㈠核被告所為，係犯刑法第321條第1項第1款之侵入住宅竊盜罪。
㈡累犯之說明：
⒈被告前①因詐欺案件，經本院以104年度易字第434號判決判處有
  期徒刑3月、3月確定；②再因詐欺案件，經本院以105年度易字
  第239號判決判處有期徒刑3月確定；③又因行使偽造文書罪，
  經臺灣基隆地方法院以105年度訴字第112號判決判處有期徒刑
  3月、3月、3月確定；④前開3案復經本院以106年度聲字第447
  號裁定定應執行有期徒刑1年確定（下稱「甲案」）；再因詐
  欺案件，⑤經本院以105年度易字第325號判決判處有期徒刑3月
  確定；⑥經本院以105年度易字第473號判決判處有期徒刑4月、
  5月、3月、3月、3月確定；⑦經本院以105年度簡字第600號判
  決判處有期徒刑3月確定；⑧又因詐欺等案件，經臺灣基隆地方
  法院以105年度易字第759號判決處有期徒刑3月、4月、3月、3
  月、3月、8月確定；⑨因詐欺案件，經臺灣基隆地方法院以105
  年度基簡字第1083號判決判處有期徒刑6月確定；上開⑤至⑨部
  分經臺灣基隆地方法院以106年度聲字第543號裁定應執行刑有
  期徒刑3年10月確定（下稱「乙案」），甲、乙案經接續執行
  ，而於110年5月2日執行完畢出監，此有臺灣高等法院被告前
  案紀錄表在卷可參，其於有期徒刑執行完畢後，5年內故意再
  犯有期徒刑以上之本罪，為累犯。
⒉爰依司法院大法官會議釋字第775號解釋意旨，衡酌被告前揭構
  成累犯之罪除有與本件所犯相同之竊盜罪名外，且罪質與本案
  同為侵害他人財產法益之犯罪，又被告於前案執行完畢後非長
  之時間內，故意再為本件犯行，可見被告未能因前案受刑事追
  訴處罰後，產生警愓作用，足認前案之徒刑執行成效不彰，被
  告對於刑罰之反應力顯然薄弱，適用累犯之規定加重，亦不致
  生被告所受之刑罰超過其所應負擔罪責，導致其人身自由因此
  遭受過苛之侵害，而有不符憲法罪刑相當原則，進而牴觸憲法
  第23條比例原則之情形，爰依刑法第47條第1項規定，加重其
  刑。
㈢爰審酌被告前已有多次犯罪科刑紀錄，素行難認良好（與前揭
  累犯加重部分不重覆評價），猶不思循正當途徑獲取財物，法
  治觀念淡薄、自制能力薄弱 ，所為應予非難，然念被告犯後
  尚知坦承犯行，態度尚可，且被告所竊得之iPhone 12 Pro MA
  X手機1支，業經返還告訴人，有前開贓物認領保管單在卷可稽
  ，兼衡被告於本院審理時自陳其未婚無子，現與父母同住，經
  濟狀況不好，平時以打零工為業，無力扶養父母及高職肄業之
  智識程度等一切情狀（本院卷第90頁），量處如主文所示之刑
  。
沒收：經查，iPhone 12 Pro MAX手機1支（含手機皮套1只）及
  放在手機皮套內之現金500元，均係被告所竊得之財物，核屬
  被告之犯罪所得，其中iPhone 12 Pro MAX手機1支，業經扣案
  後發還告訴人，已如前述，核屬犯罪所得已實際合法發還被害
  人，依刑法第38條之1第5項之規定，不予宣告沒收；至手機皮
  套1只及現金500元，則未經扣案且未實際發還告訴人，被告亦
  未賠償告訴人，爰依刑法第38條之1第1項前段、第3項之規定
  ，均宣告沒收之，並於全部或一部不能沒收或不宜執行沒收時
  ，追徵其價額。
據上論斷，應依刑事訴訟法第273 條之1 第1 項、第299 條第1
項前段，刑法第321 條第1 項第1款、第47條第1項、第38之1第1
項前段、第3項，刑法施行法第1 條之1 第1 項，判決如主文。
本案經檢察官董良造、蔡明儒提起公訴，檢察官林禹宏到庭執行
職務。
中　　華　　民　　國　　110 　年　　11　　月　　23　　日
                  刑事第四庭  法  官  陳錦雯
以上正本證明與原本無異。
如不服本判決應於收受送達後二十日內向本院提出上訴書狀，並
應敘述具體理由；其未敘述上訴理由者，應於上訴期間屆滿後二
十日內向本院補提理由書(均須按他造當事人之人數附繕本)「切
勿逕送上級法院」。
                              書記官  陳建宇
中　　華　　民　　國　　110 　年　　11　　月　　23　　日
附錄所犯法條：
中華民國刑法第321條
犯前條第1項、第2項之罪而有下列情形之一者，處6月以上5年以
下有期徒刑，得併科50萬元以下罰金：
一、侵入住宅或有人居住之建築物、船艦或隱匿其內而犯之。
二、毀越門窗、牆垣或其他安全設備而犯之。
三、攜帶兇器而犯之。
四、結夥三人以上而犯之。
五、乘火災、水災或其他災害之際而犯之。
六、在車站、港埠、航空站或其他供水、陸、空公眾運輸之舟、
    車、航空機內而犯之。
前項之未遂犯罰之。